臺灣桃園地方法院刑事判決　　　　　　　95年度易字第1563號
公　訴　人　台灣桃園地方法院檢察署檢察官
被　　　告　丙○○
　　　　　　　　　　　號
　　　　　　　　　　（另案在台灣台北監獄台北分監執行中）
上列被告因竊盜案件，經檢察官提起公訴（95年度偵字第16382
號），本院判決如下：
    主  文
丙○○共同攜帶兇器竊盜，累犯，處有期徒刑拾月。
    事  實
一、丙○○前於民國91年間因竊盜案件，經本院以91年度易字第
    1352號判處有期徒刑5 月確定；嗣再因竊盜案件，經台灣雲
    林地方法院以91年度六簡字第202 號判處有期徒刑5 月確定
    ，二者經台灣雲林地方法院以92年度聲字第585 號裁定應執
    行刑為有期徒刑8 月；復又於92年間，因施用第一級、第二
    級毒品案件，經本院以92年訴字第970 號判處有期徒刑7 月
    、6 月；應執行有期徒刑1 年確定；上開有期徒刑接續執行
    ，至94年6 月8 日縮刑期滿執行完畢（構成累犯）。詎丙○○並未悔改，與某真實姓名年籍不詳之成年男子（下稱不詳
    男子）共同基於意圖為自己不法所有之犯意聯絡，於95年7
    月21日凌晨3 時10分許，駕駛丙○○之妻韋信碧所有之車號
    7Q-6093 號自用小客車至桃園縣觀音鄉保障村6 鄰26號前，
    推由丙○○在旁把風，另該不詳男子則攜帶客觀上足以對人
    之身體、生命產生危害、堪為兇器使用之鐵製油壓剪一把，
    以該油壓剪剪下之方式竊取乙○○所有之數量不詳之電線（
    價值約新台幣15,000元）得手後，經乙○○聞聲走出察看而
    發覺，丙○○及該不詳男子隨即遁入路旁草叢逃逸無蹤，而
    未及將上開車輛駛離。嗣經乙○○報警處理，員警至現場草
    叢旁扣得該油壓剪一把，並依上開車輛車籍資料循線查知丙○○涉嫌，乃於同日上午6 時10分許，通知丙○○到場詢問
    ，查悉上情。
二、案經桃園縣政府警察局桃園分局報告偵辦台灣桃園地方法院
    檢察署檢察官偵查起訴。
    理  由
壹、證據能力方面
一、被告以外之人審判外之陳述
  (一)按被告以外之人於審判外之言詞或書面陳述，除法律有規定
    者外，不得作為證據。被告以外之人於偵查中向檢察官所為
    之陳述，除顯有不可信之情況者外，得為證據。被告以外之
    人於審判中有所在不明而無法傳喚或傳喚不到者，其於檢察
    事務官、司法警察官或司法警察調查中所為之陳述，經證明
    具有可信之特別情況，且為證明犯罪事實之存否所必要者，
    得為證據；刑事訴訟法第159 條第1 項、第159 條之1 第2
    項、第159 條之3 第3 款定有明文。
  (二)查證人乙○○於警詢時之陳述，雖為被告以外之人審判外之
    陳述，屬傳聞證據，然證人乙○○經本院合法傳喚二次均未
    到庭，復經本院命員警至桃園縣觀音鄉保障村6 鄰26之2 號
    乙○○住處執行拘提，拘提報告書並載以：拘提處所已於95
    年9 月荒廢多時，該民欠債行方不明等情；有送達回證二張
    、桃園縣警察局大園分局函覆在卷（見本院卷第122 、126
    、135 至138 頁），是證人乙○○於審判中確有所在不明而
    無法傳喚之情；而本院審諸乙○○於警詢時所為陳述，並無
    證據顯示違法取供之情形；且由筆錄製作之原因、過程以觀
    ，乙○○與被告丙○○素不相識，係因發覺被告竊行始報警
    處理製作筆錄，筆錄內容係就其所發覺被告之行竊過程為完
    整、連續、始末之陳述，顯具有可信之特別情況存在；而乙○○且係親身目擊被告行竊、逃逸過程之人，其就親自經歷
    之事實所為之陳述，自屬證明犯罪事實存否所必要，應具有
    證據能力。
  (三)又證人詹威格為本件據報處理之員警，其於偵查中檢察官訊
    問時之陳述，雖亦屬被告以外之人審判外之陳述，亦無何顯
    不可信之情況，揆諸前開法律，應具有證據能力。
二、其餘本案所用以認定犯罪之證據資料，均無證據顯示係公務
    員違背法定程序或經偽造、變造所取得；應認前揭證據，均
    有證據能力，併此敘明。
貳、實體部分
一、訊據被告丙○○固坦認車號7Q-6093 號自用小客車係伊配偶
    韋信碧所有，由伊所使用、停放於該處，然矢口否認有何竊
    行，辯稱：當日伊係開車載綽號「阿志」之甲○○返家，甲○○乃帶伊去保障村朋友家喝茶，後發現該車沒有油了，伊
    就叫「謝乾壽」來載伊，後伊回家就沒有再出門，故該車會
    停在查獲地點云云。惟查：
  (一)證人乙○○於95年7 月21日凌晨3 時10分許，發現被告偕同
    不詳男子，至其住處桃園縣觀音鄉保障村6 鄰26號前，由被
    告丙○○在一旁把風，該不詳男子則至該處剪取電線，經乙○○發覺上前詢問，該不詳男子隨即鑽入路旁草叢逃逸，被
    告見此亦隨即逃逸，現場剪下之電線已遭取走，並留有扣案
    之油壓剪一支，及停放於其住處前之車號7Q -6093號自用小
    客車等情，業據證人乙○○於警詢時指述在卷，並經員警提
    供照片準確指認被告在案（見偵卷第15至17頁）；而上開查
    獲過程，並經證人即據報前往處理員警詹威格於偵查中證述
    綦詳（見偵卷第48至50頁）；此外，並有扣案之油壓剪一支
    、現場照片6 張、車號7Q-6093 號自用小客車車籍作業系統
    - 查詢認可資料一紙在卷可稽（見偵卷第24至27頁），是被
    告於上開時間，夥同不詳男子，駕駛該車至上開處所，持扣
    案油壓剪盜取該處電線之事實，足堪認定。
  (二)被告雖以前詞辯解，然稽之被告前後辯詞，先係於警詢時稱
    ：伊於95年7 月20日22時許將該車停放上址，係為送友人甲○○回家，伊當時係與甲○○在泡茶云云（見偵卷第6 頁）
    ；於檢察官95年7 月21日偵訊時稱：伊當時在朋友甲○○家
    泡茶，他住保障村云云（見偵卷第33頁）；於檢察官95 年9
    月14日訊問時稱：當初我送朋友甲○○回保障村，後來去泡
    茶云云（見偵卷第49頁）；於本院準備程序時又稱：當日伊
    載甲○○回保障村住所，甲○○帶伊去泡茶，就帶伊到不是
    他家的地方去，那個地方應該是他認識的人的家，甲○○下
    車以後繞到旁邊去拿鑰匙，之後他才用鑰匙開門進入裡面，
    只有我和甲○○泡茶，沒有其他人在。我們二個人泡茶泡到
    十、十一點，後來我們就離開，甲○○住在附近，他用走的
    ，因我的車子沒有油了，我用我的手機（0000000000號）打
    電話（現在不記得號碼）找謝乾壽（住保障村附近，年約五
    十歲）來載我，他騎機車到甲○○家附近載我，我們先去謝
    乾壽家，我在他家吸安非他命，謝乾壽沒有吸，吸完以後他
    就載我回去，我在十二點以前就回到樹林村新村路三四之三
    號的家，沒有再出門，我太太當時上夜班，不在家云云（見
    本院卷第64頁）；被告前後就當日晚間究係至甲○○家抑或
    其他人家泡茶一情已有矛盾，況經查甲○○戶籍資料，其住
    處係在「桃園縣大園鄉北港村3 鄰田中秧17號」，亦非被告
    所稱之「保障村」，而被告對於當晚所泡茶之地點從未陳明
    ，甚而經員警詹威格隨同被告前往尋找亦無法指明，亦為證
    人詹威格於偵訊時證述在卷（見偵卷第49頁），是被告所辯
    已難採信。
  (三)又經本院傳訊證人甲○○到庭，證人甲○○雖含糊證稱曾有
    某日由被告丙○○載其回家並至其友人住泡茶一情，然就當
    日泡茶地點之情（稱該處沒有門，我們直接進去）、在場之
    人（稱友人許木基父親在看電視，也有一起泡茶）、離去之
    先後及方式（稱渠接到友人「小胖」打電話就離開，係被告
    載渠回家以後，被告稱汽車沒有油，渠拿2 百元讓被告加油
    ，渠就坐上「小胖」的車離開，不知道有沒有其他人來載被
    告）等情（見本院第114 頁以下），均與被告上開所辯情節
    不符，是顯難證明被告上開所辯各節為真實。
  (四)再者，觀諸被告所坦承持用之門號「0000000000號」手機與
    所稱友人「謝乾壽」持用門號「0000000000號」二者之通聯
    紀錄（見偵卷第58、61頁），輔以遠傳電信股份有限公司函
    覆之基地台涵蓋範圍圖（本院卷第90至92頁），由被告所持
    用電話訊號接收基地台資料互核勾稽顯示：被告於95年7 月
    21 日 凌晨3 時前後期間，確係於保障村附近出沒，且期間
    未曾有被告撥打或接收其所謂「謝乾壽」持用門號之通聯紀
    錄，在在與被告前開所辯全然不符。
  (五)被告另又辯以：係因該車輛油箱警示燈已經亮紅燈顯示沒油
    ，伊才將車停放該處，叫「謝乾壽」來載伊云云。然查，該
    車輛經員警查獲後拖吊至派出所保管，後來由被告配偶領回
    車輛，啟動並無困難等情，為證人詹格威證述在卷，況被告
    於檢察官偵訊時亦稱：一住在觀音工業區里十多年，出產業
    道路就有加油站，成功路上有好幾家，大觀路上有24小時的
    等語（見偵卷第50頁）；是被告既辯稱該車輛有油料用盡之
    虞，確仍駕駛該車搭載友人返家，已與常情有悖；況縱便如
    被告所辯該車有油料用盡之虞，被告亦明白知悉附近即有加
    油站，何以未駕駛該車加油，逕自將該車輛放置於田野路邊
    ，卻又另外呼求友人駕車前來搭載，該處附近既有24小時之
    加油站，又盍不要求友人先代為購置油料至其停車處予以補
    充後得以駕車離開？
  (六)綜上所述，本件事證明確，被告所犯竊行足堪認定，應予依
    法論科。而反觀被告所辯不僅與事證不符，亦與常情相違背
    ，洵不足採。
二、被告與不詳男子共同持扣案之鐵製油壓剪行竊，而該鐵製油
    壓剪客觀上足對人之生命、身體、安全構成威脅，具有危險
    性之兇器，是核被告所為，係犯刑法第321 條第1 項第3 款
    之攜帶兇器竊盜罪。又被告與不詳男子間就上開犯行，有犯
    意聯絡與行為分擔，為共同正犯。查被告有事實欄所載之前
    科紀錄並經執行有期徒刑完畢等情，有臺灣高等法院被告前
    案紀錄表在卷可稽，被告於5 年內故意再犯本件最重本刑為
    有期徒刑以上之罪，為累犯，應依法加重其刑。爰審酌被告
    並非老邁力弱之人，不以正當方法賺取所需，竟夥同不詳男
    子於深夜時分持油壓剪竊取他人電線，且犯後矢口否認犯行
    ，一再飾詞狡辯，毫無悔悟之心等一切情狀，量處如主文所
    示之刑。至扣案之鐵製油壓剪，雖係被告持以為本件犯行之
    工具，然被告否認為其所有，亦無證據顯示該油壓剪之所有
    權屬被告或共犯所有，自不得予以宣告沒收，附此敘明。
據上論斷，應依刑事訴訟法第299 條第1 項前段，刑法第28條、
第321 條第1 項第3 款、第47條第1 項，判決如主文。
本案經檢察官鄭東峰到庭執行職務。
中　　華　　民　　國　　96　　年　　5 　　月　　21　　日
                  刑事第十二庭審判長法  官  游  紅  桃
                                    法  官  曾  雨  明
                                    法  官  陳  雪  玉
以上正本證明與原本無異。
如不服本判決，應於判決送達後10日內向本院提出上訴狀（應附
繕本），上訴於臺灣高等法院。
　　　　　　　　　　　　　　      　書記官　戴  育  萍
中　　華　　民　　國　　96　　年　　5 　　月　　23　　日
附錄本判決論罪科刑法條全文：
中華民國刑法第三百二十一條：
犯竊盜罪而有左列情形之一者，處六月以上、五年以下有期徒刑
：
一  於夜間侵入住宅或有人居住之建築物、船艦或隱匿其內而犯
    之者。
二  毀越門扇、牆垣或其他安全設備而犯之者。
三  攜帶兇器而犯之者。
四  結夥三人以上而犯之者。
五  乘火災、水災或其他災害之際而犯之者。
六  在車站或埠頭而犯之者。
前項之未遂犯罰之。
